臺灣臺北地方法院簡易民事判決
111年度北簡字第15775號
原      告  良京實業股份有限公司

法定代理人  平川秀一郎

訴訟代理人  王維新  
被      告  張式穀  

上列當事人間請求給付簽帳卡消費款等事件，本院於民國一百一
十一年十二月七日言詞辯論終結，判決如下︰
    主    文
被告應給付原告新臺幣貳拾萬玖仟柒佰貳拾貳元，及其中新臺幣
壹拾捌萬柒仟伍佰貳拾元部分，自民國九十五年十月二十五日起
至清償日止，按年息百分之十三點一一四計算之利息，並自民國
九十五年十月二十五日起至清償日止，按上開利率百分之二十計
算之違約金。
被告應給付原告新臺幣壹拾萬參仟壹佰柒拾玖元，及自民國九十
九年四月二十一日起至民國一百零四年八月三十一日止，按年息
百分之二十計算之利息，另自民國一百零四年九月一日起至清償
日止，按年息百分之十五計算之利息。
訴訟費用新臺幣參仟肆佰貳拾元由被告負擔。
本判決第一項得假執行。但被告如以新臺幣貳拾萬玖仟柒佰貳拾
貳元為原告預供擔保，得免為假執行。
本判決第二項得假執行。但被告如以新臺幣壹拾萬參仟壹佰柒拾
玖元為原告預供擔保，得免為假執行。
    事    實
甲、原告方面：
一、聲明：如主文第一、二項所示。
二、陳述略稱：
  ㈠緣被告張式穀前向慶豐商業銀行股份有限公司（下稱慶豐銀
    行）申請個人信用貸款，借款額度為新臺幣（下同）二十二
    萬元，利率前三個月按年息百分之三固定計息，期滿後按放
    款基準利率加年息百分之八點七五（4.364％＋8.75％＝13.114％
    ）計付利息，未按期攤還本息時，逾期未超過六個月內者，
    按上開利率百分之十，超過六個月者，就超過部分，按上開
    利率百分之二十計算之違約金，如有任何一期未如期清償時
    ，視為全部到期。
　㈡被告另向渣打國際商業銀行股份有限公司（下稱渣打銀行）
    申辦信用卡並簽訂使用契約且申請現金貸款服務，被告得持
    用核發之信用卡於特約商店記帳消費，於當期繳款截止日前
    清償金額，若選擇以循環信用方式繳款，應於當期繳款截止
    日前繳付最低付款額，並依年利率百分之二十計付循環信用
    利息，另若申請現金貸款服務並獲核准時，被告同意每期應
    攤還金額列入信用卡最低付款額度內，逾期未繳款者，按循
    環信用利息規定計付利息，倘持卡人未於當期繳款期限前繳
    付最低付款額或遲誤繳款期限者，除循環信用利息外，另須
    取三期分別為三百元、四百元、五百元之違約金。
　㈢詎被告未履行繳款義務，尚積欠慶豐銀行借款本金十八萬七
    千五百二十元及利息、違約金；渣打銀行信用卡欠款本金十
    萬三千一百七十九元及利息。慶豐銀行已將前揭借款債權讓
    與訴外人慶銀資產管理股份有限公司（下稱慶銀公司），慶
    銀公司再於九十八年三月三十一日將債權轉讓原告，並通知
    被告，被告已積欠二十萬九千七百二十二元，及其中本金十
    八萬七千五百二十元部分自九十五年十月二十五日起至清償
    日止，按年息百分之十三點一一四計算之利息，並自九十五
    年八月二十六日起至清償日止，按上開利率百分之二十計算
    之違約金。渣打銀行於九十九年八月二日將其對被告之信用
    卡債權讓與原告並依法公告，被告積欠本金十萬三千一百七
    十九元，及自九十九年四月二十一日起至一百零四年八月三
    十一日止，按年息百分之二十計算之利息，另自一百零四年
    九月一日起至清償日止，按年息百分之十五計算之利息未清
    償，原告屢經催討無果，爰以本件起訴狀繕本送達再度作為
    債權讓與通知，並依消費借貸及債權讓與之法律關係提起本
    件訴訟。
三、證據：提出慶豐銀行貸款契約影本一件、慶豐銀行交易明細
    查詢影本一件、慶豐銀行放款基準利率歷次調整明細表一件
    、債權讓與證明書影本三件、債權本金餘額明細表一件、通
    知函影本一件、渣打銀行信用卡申請書影本一件、分攤表一
    件、渣打信用卡合約書影本一件、金管銀票字第1004000014
    0號令影本一件、債權資料明細表影本一件、報紙公告影本
    一件及被告戶籍謄本一件為證。
乙、被告方面：被告陳稱有欠原告這些錢，希望分期付款。
    理    由
一、程序方面：
  ㈠依原告所提慶豐銀行貸款契約第十八條及渣打信用卡合約書
    第三十一條之約定，兩造合意以臺灣臺北地方法院為第一審
    管轄法院，故本院對本事件具有管轄權。
  ㈡按訴狀送達後，原告不得將原訴變更或追加他訴，但擴張或
    減縮應受判決事項之聲明者，不在此限，民事訴訟法第二百
    五十五條第一項第三款定有明文；前揭規定於簡易程序適用
    之（民事訴訟法第四百三十六條第二項參照）。經查，原告
    聲明第二項原請求被告給付十萬三千一百七十九元，及自九
    十九年四月二十一日起至一百零四年八月三十一日止，按年
    息百分之二十計算之利息，另自一百零四年九月一日起至清
    償日止，按年息百分之十五計算之利息，暨違約金一千二百
    元。嗣於一百一十一年十二月七日言詞辯論程序中就聲明第
    二項末段違約金減縮不請求，參酌前揭規定，程序並無不合
    ，應予准許。
二、原告主張之事實，已據其提出慶豐銀行貸款契約影本一件、
    慶豐銀行交易明細查詢影本一件、慶豐銀行放款基準利率歷
    次調整明細表一件、債權讓與證明書影本三件、債權本金餘
    額明細表一件、通知函影本一件、渣打銀行信用卡申請書影
    本一件、分攤表一件、渣打信用卡合約書影本一件、金管銀
    票字第10040000140號令影本一件、債權資料明細表影本一
    件、報紙公告影本一件及被告戶籍謄本一件為證，經核對相
    關證物原本無訛，被告到庭後並不否認積欠債務之事實，堪
    認原告主張為真實。至於被告辯稱希望分期付款一節，屬履
    行能力問題，不影響其依約所負之清償責任，從而原告之請
    求，應屬有據。 
三、從而，原告本於消費借貸及債權讓與之法律關係，請求被告
    給付二十萬九千七百二十二元、十萬三千一百七十九元及如
    主文第一、二項所示之利息、違約金，為有理由，應予准許
    。
四、本件係就民事訴訟法第四百二十七條第一項訴訟適用簡易程
    序所為被告敗訴之判決，依同法第三百八十九條第一項第三
    款規定，應依職權宣告假執行。並依同法第三百九十二條第
    二項規定，依職權宣告被告預供擔保後，得免為假執行
五、本件訴訟費用額，依後附計算書確定如主文所示金額。
六、據上論結，原告之訴為有理由，依民事訴訟法第七十八條，
    判決如主文。
中　　華　　民　　國　　111 　年　　12　　月　　21　　日
                              臺北簡易庭
                              法      官  文衍正
以上正本係照原本作成。
如對本判決不服，須於判決送達後二十日內向本庭（臺北市重慶
南路一段一百二十六巷一號）提出上訴狀。（須按他造當事人之
人數附繕本）。如委任律師提起上訴者，應一併繳納上訴審裁判
費。
中　　華　　民　　國　　111 　年　　12　　月　　21　　日
                              書  記  官  高秋芬
訴訟費用計算書：
項        目             金  額（新臺幣）        備  註 
第一審裁判費　　           3,420元
合　　　　計　　     　    3,420元